最高法院刑事判決                              八十六年度台上字第五○一八號
    上訴人  甲○○
右上訴人因違反麻醉藥品管理條例等罪案件，不服台灣高等法院中華民國八十六年四
月三日第二審判決（八十五年度上訴字第五六八六號，起訴案號：台灣桃園地方法院
檢察署八十五年度偵字第五五八號），提起上訴，本院判決如左：
    主  文
上訴駁回。
    理  由
按刑事訴訟法第三百七十七條規定，上訴於第三審法院，非以判決違背法令為理由，
不得為之。是提起第三審上訴，應以原判決違背法令為理由，係屬法定要件。如果上
訴理由狀並未依據卷內訴訟資料，具體指摘原判決不適用何種法則或如何適用不當，
或所指摘原判決違法情事，顯與法律規定得為第三審上訴理由之違法情形，不相適合
時，均應認其上訴為違背法律上之程式，予以駁回。本件上訴人甲○○就販賣安非他
命部分上訴意旨略稱：原判決認上訴人販賣安非他命之時間、地點，為卷內資料所無
，有認定事實不依卷內證據之違法；且上訴人販賣安非他命是否有賺取轉售之中間利
益，原審未予查明，亦有應於審判期日調查之證據未予調查之違法云云。惟查：原判
決認定上訴人與綽號「秋雞」共同連續販賣安非他命給劉玉美、郭瑞生，已明係業
經證人劉玉美於警訊、一審偵、審，原審調查時供證綦詳，郭瑞生亦證稱：「我是將
錢交給甲○○，甲○○後來也有將安非他命交給我，那時在民國八十三年間最少有五
次，一直到八十四年三月，我知道甲○○另外有向『秋雞』拿的，原來我認識『秋雞
』，但後來我沒有辦法與『秋雞』聯絡，只好將錢交給甲○○」，「我不知道『秋雞
』住何處，只要我找甲○○，就可以找到『秋雞』」「『秋雞』就不願把安非他命賣
我，說要回去問甲○○」，復於原審調查時供稱有經由上訴人向「秋雞」買受安非他
命屬實。上訴人於警訊時供認於八十四年十一月間，八十四年十二月十八日各販賣安
非他命給劉玉美不諱，並有通訊監察案件譯文表可證，並說明上訴人若非與「秋雞」
共同非法販賣安非他命，何以不使郭瑞生直接向「秋雞」購買，反須多次經手價款及
交付安非他命，使自己陷於犯法之危險，且其與「秋雞」共同非法販賣安非他命給郭
瑞生、劉玉美時，若未以高於販入之價格出售，顯違生活經驗，為其所憑之證據及認
定之理由。對於上訴人所辯：是和郭瑞生共同湊錢去買安非他命的；也未賣安非他命
給劉玉美云云，為無足採，予以指駁。其所認定之事實，係分別依上訴人及劉玉美、
郭瑞生在警訊、一審偵、審及原審之供述，並無認定犯罪不依證據之情形。原審此項
證據之取拾所為事實之認定，核與採證法則無違，並無上訴所指之違法原因存在。上
訴意旨仍以自己之說詞為事實上之爭執，就原判決已為論斷、說明之事項，任意指摘
，自難謂係適法之第三審上訴理由，其上訴違背法律上之程式，應予駁回。
又刑事訴訟法第三百七十六條所列各罪之案件，經第二審判決者，不得上訴於第三審
法院，此觀該條文之規定甚明。上訴人吸用安非他命違反麻醉藥品管理條例部分，原
審係依該條例第十三條之一第二項第四款論處罪刑，查該罪係屬刑事訴訟法第三百七
十六條第一款之案件。依首開說明，既經第二審判決，自不得上訴於第三審法院，上
訴人竟復提起上訴，顯為法所不許，應併予駁回。
據上論結，應依刑事訴訟法第三百九十五條前段，判決如主文。
中      華      民      國    八十六    年      八      月    二十二    日
                              最高法院刑事第二庭
                                  審判長法官  施  文  仁
                                        法官  陳  炳  煌
                                        法官  張  淳  淙
                                        法官  洪  文  章
                                        法官  林  錦  芳
      右正本證明與原本無異
                                              書  記  官
中      華      民      國    八十六    年      八      月    二十七    日
